# 非同一控制企业合并-合并利润表

提问人：tempo111 时间：2017-03-17 19:14:12
求助版主： A、B公司都是建筑安装公司，非同一控制。 B资质优于A，A公司 2016 年 2 月起与B公司合作，以B名义承揽Y项目的建设施工，A投入资金。 12 月，A与B签订股权转让协议，协议约定A付出 100 万元购买B的80%股权，能够控制B。 但是补充协议约定，A不承担B在 2 月份之前交易事项产生的债权债务。 自 2 月起，由于合作项目产生的账务处理能够单独记录，B享有 2 月后合作项目20%收益，新章程约定B享有公司20%股份。
根据目前情况，确定 2016 年 12 月 31 日是购买日，能够控制B。
问题： 1 、能否 2 月份不做处理， 12 月份合并B？ 2 、A的集团在编制合并利润表时能否合并B公司2-12月的利润表？
谢谢！

回答人：chenyiwei
是否B在 2 月以后的业务全部都是A借用其资质做的？ 12 月份的收购安排是否实质上与 2 月份开始的业务合作是一揽子交易，实质上是A收购B的资质？这 100 万元的对价是如何谈成的，是否实质上是资质是收购价款？另外，收购前B在 2 月之前形成的债权债务和其他资产、负债是否均已剥离？ 不排除该事项实质上是收购空壳（只要资质），因而不构成业务合并的可能性。